【裁判字號】    89,易,3968
【裁判日期】    891009
【裁判案由】    家庭暴力防治法
【裁判全文】
臺灣高雄地方法院刑事判決                        八十九年度易字第三九六八號
    公  訴  人  臺灣高雄地方法院檢察署檢察官
    被      告  乙○○
右列被告因家庭暴力罪之恐嚇案件，經檢察官提起公訴（八十九年度偵字第一三二三
三號），本院判決如左：
    主  文
乙○○以加害生命之事，恐嚇他人，致生危害於安全，處有期徒刑月，如易科罰金
，以參佰元折算壹日。
    事  實
乙○○係甲○○之夫，謝佩汝、謝采呤之父，相互間具有家庭暴力防治法第三條第一
款所定之家庭成員關係。乙○○於民國八十九年五月七日十一時五十分許，在高雄市
小港區○○街四十七號，因不滿甲○○欲搬離住處，二人發生爭執，乙○○竟基於恐
嚇之犯意，揚稱；若不一起住要全家一起死等語，並關緊門窗，持打火機走向瓦斯桶
作要開瓦斯點火狀，以加害生命之事恐嚇甲○○、謝佩汝、謝采呤，令甲○○、謝佩
汝、謝采呤心生畏懼，致生危害於安全。案經甲○○訴由高雄市政府警察局小港分局
報請臺灣高雄地方法院檢察署檢察官偵查起訴。
    理  由
一、訊據被告乙○○坦認有為右揭事實所載之話語與動作，惟矢口否認犯有恐嚇犯行
    ，辯稱：當時是說氣話云云，惟查：被告之犯行，業據被害人甲○○於警訊及偵
    查中指述歷歷，另被害人即被告之女謝采呤於偵查中陳稱：「爸媽吵架，爸爸走
    到瓦斯桶，手摸著瓦斯桶準備要點火，且說如不一起住就要我們全家一起死，我
    很害怕。」被害人謝佩汝於偵查中亦陳述：「當天媽媽與爸爸吵架，爸爸拿打火
    機要點火，說要全家一起死，我心裏很害怕。」有關當天恐嚇犯行情節相符，衡
    情被告之子女苟非受有相當之精神侵害，原難期待為被告不利之陳述，今均陳述
    綦詳一致，被告確存有恐嚇之犯意，應甚明灼，所辯僅是氣話云云純屬空言卸責
    之詞，不足採信。此外復有「高雄市政府警察局小港分局處理家庭暴力案件調查
    紀錄表」一紙附卷足佐，本件被告犯行已堪認定，應予依法論科。
二、核被告所為，係犯刑法第三百零五條之恐嚇危害安全罪，為家庭暴力防治法第二
    條第二項之家庭暴力罪。被告一行為同時對其配偶及二名子女施以恐嚇犯行，為
    想像競合犯，應從一重處斷。爰審酌被告因夫妻失和，一時失慮致罹刑章，且並
    無前科，素行尚佳，惟兩名子女均為被害人，年紀尚幼，身心均受重大之侵害，
    犯後仍空言否認犯行，並無悔意等一切情狀，量處如主文所示之刑，並諭知易科
    罰金之折算標準，以資懲儆。
據上論斷，應依刑事訴訟法第二百九十九條第一項前段，刑法第三百零五條、第四十
一條、第五十五條，罰金罰鍰提高標準條例第一條前段、第二條，判決如主文。
中      華      民      國    八十九    年      十      月      九      日
                              臺灣高雄地方法院刑事第三庭
                                  法  官  古  振  暉
右正本證明與原本無異。
如不服本判決，應於判決送達後十日內，向本院提出上訴狀。
                                  書記官  馮  欽  鳳
中    華    民    國      八十九      年      十      月      九      日
附錄本案論罪科刑法條全文：
刑法第三百零五條：以加害生命、身體、自由、名譽、財產之事，恐嚇他人，致生危
                  害於安全者，處二年以下有期徒刑、拘役或三百元以下罰金。


司法院資訊處製作；財團法人民間司法改革基金會備份。
